【裁判字號】    97,消債清,147
【裁判日期】    980223
【裁判案由】    清算事件
【裁判全文】
臺灣臺中地方法院民事裁定           97年度消債清字第147號
聲  請  人  庚○○
                        號
債  權  人  合作金庫商業銀行股份有限公司
                      統一編號.
法定代理人  戊○○
債  權  人  國泰世華商業銀行股份有限公司
                      統一編號.
法定代理人  丁○○
債  權  人  美商花旗銀行股份有限公司
                      統一編號.
法定代理人  甲○○
債  權  人  渣打國際商業銀行股份有限公司
                      統一編號.
法定代理人  乙○○
債  權  人  聯邦商業銀行股份有限公司
                      統一編號.
法定代理人  丙○○
債  權  人  遠東國際商業銀行股份有限公司
                        1樓及.
                      統一編號.
法定代理人  壬○○
                        1樓及.
債  權  人  玉山商業銀行股份有限公司
                        7號
                      統一編號.
法定代理人  辛○○
債  權  人  日盛國際商業銀行股份有限公司
                      統一編號.
法定代理人  己○○
債  權  人  中國信託商業銀行股份有限公司
                      統一編號.
法定代理人  癸○○
上列當事人因消費者債務清理事件聲請清算，本院裁定如下：
    主  文
債務人群明自中華民國九十八年二月二十四日起開始清算程序，
並同時終止。
    理  由
一、按法院開始清算程序之裁定，應載明其年、月、日、時，並
    即時發生效力；債務人之財產不敷清償清算程序之費用時，
    法院應裁定開始清算程序，並同時終止清算程序，消費者債
    務清理條例第八十三條第一項、第八十五條第一項分別定有
    明文。
二、本件債務人主張：其積欠債務一百五十一萬餘元，但因無力
    繳付，財產均已典當殆盡，目前並無任何財產，並以書面向
    最大債權金融機構請求共同協商債務清償方案，惟協商不成
    立，其又未經法院裁定開始更生程序或許可和解或宣告破產
    ，爰向本院聲請清算等語。經查：債務人所主張之上開事實
    ，業據提出債務人及其配偶財產清冊、所得清單、債務人名
    冊、協商不成立證明書等為證，並經本院訊問屬實，此外，
    本件亦查無消費者債務清理條例第六條第三項、第八條或第
    八十二條第二項所定駁回清算聲請之事由存在，則債務人聲
    請清算，應屬有據，爰裁定如主文。
三、再依債務人提出之財產及收入財稅資料所示，債務人並無任
    何財產可供清算分配，堪認債務人之財產不敷清償清算程序
    之費用，爰依上開規定裁定開始本件清算程序，並同時終止
    清算程序。
四、本件依債務人消費明細顯示，其消費性質多為酒店、銀樓及
    大量預借現金等奢侈、浪費及投機之性質，並非生活必要之
    支出，核與消費者債務清理條例第一百三十四條第四款所稱
    ：「浪費、賭博或其他投機行為，致財產顯然減少或負擔過
    重之債務」等不免責事由相當。其雖經本院訊問時提示其消
    費明細，但仍表示繼續聲請清算，從而本件如經裁定不予免
    責，勢將徒增程序勞費，毫無實益。惟因前述理由三之說明
    ，本件依法仍應准許清算，並同時終止，併此敘明。
中    華    民    國    98    年    2     月    23    日
                            民事庭法官  張升星
上為正本係照原本作成
不得抗告
中    華    民    國    98    年    2     月    23    日
                            書  記  官  林慧珍


司法院資訊處製作；財團法人民間司法改革基金會備份。
